【裁判字號】    94,訴,4462
【裁判日期】    950123
【裁判案由】    毒品危害防制條例
【裁判全文】
臺灣高雄地方法院刑事判決              94年度訴字第4462號
公  訴  人  臺灣高雄地方法院檢察署檢察官
被      告  甲○○
上列被告因違反毒品危害防制條例案件，經檢察官提起公訴（94
年度毒偵字第9324號），被告於本院準備程序進行中，就被訴事
實為有罪之陳述，經本院告知簡式審判程序意旨，並聽取公訴人
及被告之意見後，本院合議庭裁定由受命法官獨任依簡式審判程
序審理，判決如下：
    主  文
甲○○施用第一級毒品，累犯，處有期徒刑壹年。
    事  實
一、甲○○前因施用毒品案件，經本院裁定送觀察、勒戒，認有
    繼續施用傾向，再經本院以89年度毒聲字第9968號裁定令入
    戒治處所施以強制戒治，並經本院以90年度毒聲字第2705號
    裁定停止戒治，於民國90年12月21日保護管束期滿執行完畢
    ，經臺灣高雄地方法院檢察署檢察官以91年度戒毒偵字第24
    號不起訴處分確定。復因施用毒品案件，經本院以92年度毒
    聲字第1913號裁定另入戒治處所施以強制戒治，於93年1 月
    8 日強制戒治期滿，此案經檢察官起訴由法院審理，經本院
    以92年度訴字第1262號判決判處有期徒刑10月確定，復因竊
    盜案件，經本院以92年度簡上字第373 號判處有期徒刑5 月
    確定，上開二案經法院裁定定其應執行刑1 年2 月確定，於
    94年2 月18日縮短刑期執行完畢。
二、其猶不知悔改，明知海洛因業經公告列為毒品危害防制條例
    第2 條第2 項第1 款之第一級毒品，不得非法持有、施用，
    竟基於施用第一級毒品海洛因之犯意，於前開強制戒治執行
    完畢釋放後5 年內即94年9 月23日某時許，在其位於高雄市
    三民區○○○路346 巷6 號住處，以將第一級毒品海洛因置
    於注射針筒摻水混合後注射身體等方式，施用第一級毒品海
    洛因1 次。嗣於94年9 月25日18時32分許，在高雄市○○區
    ○○路146 之1 號前，因另案通緝為警查獲，並同意為警採
    尿，送驗結果呈嗎啡陽性反應而知悉上情。
三、案經高雄市政府警察局三民第二分局移送臺灣高雄地方法院
    檢察署檢察官偵查起訴。
    理  由
一、本件被告甲○○所犯為死刑、無期徒刑、最輕本刑為3 年以
    上有期徒刑以外之罪，其於準備程序進行中，就被訴事實為
    有罪之陳述，經告知簡式審判程序之旨，並聽取當事人之意
    見後，本院合議庭裁定由受命法官獨任進行簡式審判程序，
    合先敘明。
二、上揭事實，業據被告於本院審理時坦承不諱，且其於上開時
    間為警查獲時所採取之尿液，經送請高雄市立凱旋醫院檢驗
    結果，呈嗎啡陽性反應，有該院94年10月3 日之濫用藥物尿
    液檢驗報告1 份附卷可稽。被告上開自白與事實相符，自可
    採為認定事實之證據，其施用第一級毒品之犯罪事實，堪以
    認定。被告前因施用毒品案件，經本院裁定送觀察、勒戒，
    認有繼續施用傾向，再經本院裁定令入戒治處所施以強制戒
    治，並經本院裁定停止戒治，於90年12月21日保護管束期滿
    執行完畢，經臺灣高雄地方法院檢察署檢察官以不起訴處分
    確定；復因施用毒品案件，經本院裁定另入戒治處所施以強
    制戒治，於93年1 月8 日強制戒治期滿之事實，有臺灣高等
    法院被告前案紀錄表、本院被告院內索引卡紀錄表及臺灣高
    雄地方法院檢察署刑案資料查註紀錄表各乙份附卷可參，其
    於強制戒治執行完畢釋放後，5 年內再犯本件施用第一級毒
    品罪，事證明確，應予依法論科。
三、按對於施用毒品者之追訴，依毒品危害防制條例第23條第2
    項規定：「觀察、勒戒或強制戒治執行完畢釋放後，5 年內
    再犯第10條施用毒品之罪者，應依法追訴。」本件被告前因
    施用毒品案件，經檢察官起訴並聲請強制戒治，經本院裁定
    令入戒治處所施以強制戒治，於93年1 月8 日強制戒治執行
    完畢，其於強制戒治執行完畢釋放後，5 年內再犯本件施用
    毒品案件，依毒品危害防制條例第23條第2 項之規定，應依
    法追訴。核被告所為，係犯毒品危害防制條例第10條第1 項
    之施用第一級毒品罪。被告持有第一級毒品進而施用，持有
    之低度行為各為施用之高度行為所吸收，不另論持有毒品之
    罪。被告前因違反毒品危害防制條例案件，經本院判處有期
    徒刑10月確定，復因竊盜案件，經本院判處有期徒刑5 月確
    定，上開二案經法院裁定定其應執行刑1 年2 月確定，於94
    年2 月18日縮短刑期執行完畢，此有臺灣高等法院被告前案
    紀錄表及臺灣高雄地方法院檢察署刑案資料查註紀錄表各1
    份在卷可稽，其於5 年以內再犯本件有期徒刑以上之罪，為
    累犯，應依刑法第47條規定加重其刑。爰審酌被告前因犯施
    用毒品案件經1 次觀察勒戒、2 次強制戒治，仍未能徹底戒
    絕毒品，復犯本案施用毒品罪，顯見其無戒毒悔改之意，惟
    念其施用毒品乃自戕一己之身體健康，尚未對他人造成危害
    ，且犯後坦承犯行，態度尚可等一切情狀，量處如主文所示
    之刑。
據上論斷，應依刑事訴訟法第273 條之1 第1 項、第299 條第1
項前段，毒品危害防制條例第10條第1 項，刑法第11條前段、第
47條，判決如主文。
中    華    民    國    95    年    1     月    23    日
                  刑事第六庭    法  官  楊佩蓉
以上正本證明與原本無異。
如不服本判決，應於收受送達後10日內向本院提出上訴書狀。
                                書記官  翁淑珮
中    華    民    國    95    年    1     月    23    日
附錄本案判決論罪科刑法條：毒品危害防制條例第10條第1 項施
用第一級毒品者，處6 月以上5 年以下有期徒刑。


司法院資訊處製作；財團法人民間司法改革基金會備份。
